---
title: "Avaliação - I Workshop Programe_CE"
date: "`r Sys.Date()`"
output:
  rmdformats::robobook:
    highlight: kate
---


```{r setup, include=FALSE}
library(knitr)
library(rmdformats)
library(tidyverse)
library(readxl)
library(kableExtra)
library(wordcloud2)
library(tidytext)   
library(stringr)    
library(RColorBrewer) 

## Global options
options(max.print="75")
opts_chunk$set(echo=FALSE,
	             cache=TRUE,
               prompt=FALSE,
               tidy=TRUE,
               comment=NA,
               message=FALSE,
               warning=FALSE,
               options(digits = 2))
opts_knit$set(width=75)

swift_red <- c("#e43d6d", "#b95575", "#8c5e7c", "#a07584", "#c6a280", "#e1c38e", "#decd99", "#d9d6a7")

bar_rainbow <- c("#ff2e0c", "#fe8a0c", "#fed235", "#4aa923", "#0c87ff", "#a745ed")

bar_tableau <- c("#4c93c2", "#ff983f", "#56b257", "#df5353", "#a984cb", "#a2786e", "#e993cf", "#989998", "#c8cb4e")

bar_viridis <- c("#fded50", "#d3e74d", "#a4de69", "#7dd583", "#5dc495", "#4cb79e", "#4ca6a2", "#5297a5", "#5b87a5")

bar_w3d <- c("#f6695e", "#ed4a83", "#b053c1", "#8460c5", "#6574c4", "#4daaf4", "#32c9dc", "#32feff", "#33aaa1")

bar_hue <- c("#f9918a", "#eb9f32", "#d5ac33", "#b5b733", "#88c132", "#32c960", "#33cd96", "#32cdbe", "#32c9e1")

```

```{r}

workshop <- read_excel("C:/Users/dv/Documents/R/tese_gardennya/workshop.xlsx")

workshop <- workshop %>%
  mutate(P2 = case_when(P2 == 1 ~ "Péssimo",
                        P2 == 2 ~ "Ruim",
                        P2 == 3 ~ "Neutro",
                        P2 == 4 ~ "Bom",
                        P2 == 5 ~ "Ótimo"))

workshop <- workshop %>%
  mutate(P3 = case_when(P3 == 1 ~ "Péssimo",
                        P3 == 2 ~ "Ruim",
                        P3 == 3 ~ "Neutro",
                        P3 == 4 ~ "Bom",
                        P3 == 5 ~ "Ótimo"))

workshop <- workshop %>%
  mutate(P4 = case_when(P4 == 1 ~ "Péssimo",
                        P4 == 2 ~ "Ruim",
                        P4 == 3 ~ "Neutro",
                        P4 == 4 ~ "Bom",
                        P4 == 5 ~ "Ótimo"))

workshop <- workshop %>%
  mutate(P5 = case_when(P5 == 1 ~ "Péssimo",
                        P5 == 2 ~ "Ruim",
                        P5 == 3 ~ "Neutro",
                        P5 == 4 ~ "Bom",
                        P5 == 5 ~ "Ótimo"))

workshop <- workshop %>%
  mutate(P6 = case_when(P6 == 1 ~ "Péssimo",
                        P6 == 2 ~ "Ruim",
                        P6 == 3 ~ "Neutro",
                        P6 == 4 ~ "Bom",
                        P6 == 5 ~ "Ótimo"))

workshop <- workshop %>%
  mutate(P7 = case_when(P7 == 1 ~ "Péssimo",
                        P7 == 2 ~ "Ruim",
                        P7 == 3 ~ "Neutro",
                        P7 == 4 ~ "Bom",
                        P7 == 5 ~ "Ótimo"))


```


O **I Workshop do Programe_CE e Aula Magna da Especialização em Pensamento Computacional** foi realizado no dia 02 de fevereiro de 2022, com objetivo de promover o diálogo a respeito do desenvolvimento do projeto Programe_CE nas Escolas de Ensino Médio em Tempo Integral e realizar a abertura oficial do curso de Especialização em Pensamento Computacional da Universidade Federal do Ceará (UFC) para professores da rede estadual.

Ao final do Workshop, foi solicitado aos participantes (Diretores, Coordenadores, Professores, Tutores e Formadores) que respondessem um questionário avaliando seis aspectos do programa. As respostas seguiam uma escala de 1 a 5, em que 1 representava a avaliação mais baixa do aspecto pedido e 5 a avaliação mais alta. Também foi disponibilizado um campo para comentários livres. Abaixo disponibilizamos os resultados agregados e segmentados por tipo de função do respondente.

Ao todo, tivemos **`r count(workshop)`** respondestes à avaliação. 

# Respostas ao questionário de avaliação - Geral

## Avalie a adequação dos Materiais de Formação

```{r}

P2_tab <- workshop %>%
  count(P2) %>%
  mutate('Percentual' = n/sum(n)*100) %>%
  arrange(desc(n))

names(P2_tab)[1] <- "Avaliação"
names(P2_tab)[2] <- "Respondentes"

P2_tab %>%
  kbl() %>%
  kable_minimal()
```

```{r}
ggplot(P2_tab) + 
  aes(x = reorder(Avaliação, - Respondentes), y = Percentual, fill = Avaliação) +
  geom_col(color = "black") +
  geom_text(aes(label = paste0(round(Percentual, 1), "%"), vjust = -0.5)) + # colocar rótulo como texto
  scale_fill_manual(values = bar_tableau, na.value = "grey") +
  theme(legend.position = "none", # retirar legenda
        plot.title = element_text(hjust = 0.5), # centralizar o título do gráfico
        panel.background = element_rect(fill = "white"), # cor do fundo do gráfico
        panel.grid.minor = element_blank(), # retirar linhas menores do gráfico
        panel.grid.major.y = element_line(size =.1, color= "#f6f4ef"), # coloca linha de grade maior horizontal
        panel.border = element_rect(colour = "black", fill = NA), # colocar borda - quadro
        axis.text.x = element_text(size = 12), # Aumentar fonte do eixo x
        axis.text.y = element_text(size = 12)) +
  scale_y_continuous(labels = function(x) paste0(x, "%"), limits = c(0, 60)) + # determinar escala do eixo y
  labs(x = NULL, y=NULL, title = NULL)
```


## Avalie a metodologia das aulas e das tutorias

```{r}
P3_tab <- workshop %>%
  count(P3) %>%
  mutate('Percentual' = n/sum(n)*100) %>%
  arrange(desc(n))

names(P3_tab)[1] <- "Avaliação"
names(P3_tab)[2] <- "Respondentes"

P3_tab %>%
  kbl() %>%
  kable_minimal()
```

```{r}
ggplot(P3_tab) + 
  aes(x = reorder(Avaliação, - Respondentes), y = Percentual, fill = Avaliação) +
  geom_col(color = "black") +
  geom_text(aes(label = paste0(round(Percentual, 1), "%"), vjust = -0.5)) + # colocar rótulo como texto
  scale_fill_manual(values = bar_tableau, na.value = "grey") +
  theme(legend.position = "none", # retirar legenda
        plot.title = element_text(hjust = 0.5), # centralizar o título do gráfico
        panel.background = element_rect(fill = "white"), # cor do fundo do gráfico
        panel.grid.minor = element_blank(), # retirar linhas menores do gráfico
        panel.grid.major.y = element_line(size =.1, color= "#f6f4ef"), # coloca linha de grade maior horizontal
        panel.border = element_rect(colour = "black", fill = NA), # colocar borda - quadro
        axis.text.x = element_text(size = 12), # Aumentar fonte do eixo x
        axis.text.y = element_text(size = 12)) +
  scale_y_continuous(labels = function(x) paste0(x, "%"), limits = c(0, 60)) + # determinar escala do eixo y
  labs(x = NULL, y=NULL, title = NULL)
```

## Avalie a atuação do Tutor

```{r}
P4_tab <- workshop %>%
  count(P4) %>%
  mutate('Percentual' = n/sum(n)*100) %>%
  arrange(desc(n))

names(P4_tab)[1] <- "Avaliação"
names(P4_tab)[2] <- "Respondentes"

P4_tab %>%
  kbl() %>%
  kable_minimal()
```

```{r}
ggplot(P4_tab) + 
  aes(x = reorder(Avaliação, - Respondentes), y = Percentual, fill = Avaliação) +
  geom_col(color = "black") +
  geom_text(aes(label = paste0(round(Percentual, 1), "%"), vjust = -0.5)) + # colocar rótulo como texto
  scale_fill_manual(values = bar_tableau, na.value = "grey") +
  theme(legend.position = "none", # retirar legenda
        plot.title = element_text(hjust = 0.5), # centralizar o título do gráfico
        panel.background = element_rect(fill = "white"), # cor do fundo do gráfico
        panel.grid.minor = element_blank(), # retirar linhas menores do gráfico
        panel.grid.major.y = element_line(size =.1, color= "#f6f4ef"), # coloca linha de grade maior horizontal
        panel.border = element_rect(colour = "black", fill = NA), # colocar borda - quadro
        axis.text.x = element_text(size = 12), # Aumentar fonte do eixo x
        axis.text.y = element_text(size = 12)) +
  scale_y_continuous(labels = function(x) paste0(x, "%"), limits = c(0, 60)) + # determinar escala do eixo y
  labs(x = NULL, y=NULL, title = NULL)
```

## Avalie a infraestrutura e o apoio logístico para as aulas do projeto

```{r}
P5_tab <- workshop %>%
  count(P5) %>%
  mutate('Percentual' = n/sum(n)*100) %>%
  arrange(desc(n))

names(P5_tab)[1] <- "Avaliação"
names(P5_tab)[2] <- "Respondentes"

P5_tab %>%
  kbl() %>%
  kable_minimal()
```

```{r}
ggplot(P5_tab) + 
  aes(x = reorder(Avaliação, - Respondentes), y = Percentual, fill = Avaliação) +
  geom_col(color = "black") +
  geom_text(aes(label = paste0(round(Percentual, 1), "%"), vjust = -0.5)) + # colocar rótulo como texto
  scale_fill_manual(values = bar_tableau, na.value = "grey") +
  theme(legend.position = "none", # retirar legenda
        plot.title = element_text(hjust = 0.5), # centralizar o título do gráfico
        panel.background = element_rect(fill = "white"), # cor do fundo do gráfico
        panel.grid.minor = element_blank(), # retirar linhas menores do gráfico
        panel.grid.major.y = element_line(size =.1, color= "#f6f4ef"), # coloca linha de grade maior horizontal
        panel.border = element_rect(colour = "black", fill = NA), # colocar borda - quadro
        axis.text.x = element_text(size = 12), # Aumentar fonte do eixo x
        axis.text.y = element_text(size = 12)) +
  scale_y_continuous(labels = function(x) paste0(x, "%"), limits = c(0, 60)) + # determinar escala do eixo y
  labs(x = NULL, y=NULL, title = NULL)
```

## Avalie o engajamento institucional (Secretaria / COETI / Núcleo Gestor / Núcleo Pedagógico)

```{r}
P6_tab <- workshop %>%
  count(P6) %>%
  mutate('Percentual' = n/sum(n)*100) %>%
  arrange(desc(n))

names(P6_tab)[1] <- "Avaliação"
names(P6_tab)[2] <- "Respondentes"

P6_tab %>%
  kbl() %>%
  kable_minimal()
```

```{r}
ggplot(P6_tab) + 
  aes(x = reorder(Avaliação, - Respondentes), y = Percentual, fill = Avaliação) +
  geom_col(color = "black") +
  geom_text(aes(label = paste0(round(Percentual, 1), "%"), vjust = -0.5)) + # colocar rótulo como texto
  scale_fill_manual(values = bar_tableau, na.value = "grey") +
  theme(legend.position = "none", # retirar legenda
        plot.title = element_text(hjust = 0.5), # centralizar o título do gráfico
        panel.background = element_rect(fill = "white"), # cor do fundo do gráfico
        panel.grid.minor = element_blank(), # retirar linhas menores do gráfico
        panel.grid.major.y = element_line(size =.1, color= "#f6f4ef"), # coloca linha de grade maior horizontal
        panel.border = element_rect(colour = "black", fill = NA), # colocar borda - quadro
        axis.text.x = element_text(size = 12), # Aumentar fonte do eixo x
        axis.text.y = element_text(size = 12)) +
  scale_y_continuous(labels = function(x) paste0(x, "%"), limits = c(0, 60)) + # determinar escala do eixo y
  labs(x = NULL, y=NULL, title = NULL)
```

## Avalie o engajamento dos alunos

```{r}
P7_tab <- workshop %>%
  count(P7) %>%
  mutate('Percentual' = n/sum(n)*100) %>%
  arrange(desc(n))

names(P7_tab)[1] <- "Avaliação"
names(P7_tab)[2] <- "Respondentes"

P7_tab %>%
  kbl() %>%
  kable_minimal()
```

```{r}
ggplot(P7_tab) + 
  aes(x = reorder(Avaliação, - Respondentes), y = Percentual, fill = Avaliação) +
  geom_col(color = "black") +
  geom_text(aes(label = paste0(round(Percentual, 1), "%"), vjust = -0.5)) + # colocar rótulo como texto
  scale_fill_manual(values = bar_tableau, na.value = "grey") +
  theme(legend.position = "none", # retirar legenda
        plot.title = element_text(hjust = 0.5), # centralizar o título do gráfico
        panel.background = element_rect(fill = "white"), # cor do fundo do gráfico
        panel.grid.minor = element_blank(), # retirar linhas menores do gráfico
        panel.grid.major.y = element_line(size =.1, color= "#f6f4ef"), # coloca linha de grade maior horizontal
        panel.border = element_rect(colour = "black", fill = NA), # colocar borda - quadro
        axis.text.x = element_text(size = 12), # Aumentar fonte do eixo x
        axis.text.y = element_text(size = 12)) +
  scale_y_continuous(labels = function(x) paste0(x, "%"), limits = c(0, 60)) + # determinar escala do eixo y
  labs(x = NULL, y=NULL, title = NULL)
```

# DIRETORES - Respostas ao questionário de avaliação
```{r}
Diretores <- workshop %>%
  filter(Categoria == "Diretor/Coordenador/CEDEA/Superintendente/Professor")
```

Abaixo, as repostas de  **`r count(Diretores)`** classificados como Diretor/Coordenador/CEDEA/Superintendente/Professor.

## Avalie a adequação dos Materiais de Formação

```{r, include=FALSE}
options(digits = 1)
```


```{r}
options(digits = 3)

P2_tab <- Diretores %>%
  count(P2) %>%
  mutate('Percentual' = n/sum(n)*100) %>%
  arrange(desc(n))
  
names(P2_tab)[1] <- "Avaliação"
names(P2_tab)[2] <- "Respondentes"

P2_tab %>%
  kbl() %>%
  kable_minimal()
```

```{r}
ggplot(P2_tab) + 
  aes(x = reorder(Avaliação, - Respondentes), y = Percentual, fill = Avaliação) +
  geom_col(color = "black") +
  geom_text(aes(label = paste0(round(Percentual, 1), "%"), vjust = -0.5)) + # colocar rótulo como texto
  scale_fill_manual(values = bar_tableau, na.value = "grey") +
  theme(legend.position = "none", # retirar legenda
        plot.title = element_text(hjust = 0.5), # centralizar o título do gráfico
        panel.background = element_rect(fill = "white"), # cor do fundo do gráfico
        panel.grid.minor = element_blank(), # retirar linhas menores do gráfico
        panel.grid.major.y = element_line(size =.1, color= "#f6f4ef"), # coloca linha de grade maior horizontal
        panel.border = element_rect(colour = "black", fill = NA), # colocar borda - quadro
        axis.text.x = element_text(size = 12), # Aumentar fonte do eixo x
        axis.text.y = element_text(size = 12)) +
  scale_y_continuous(labels = function(x) paste0(x, "%"), limits = c(0, 65)) + # determinar escala do eixo y
  labs(x = NULL, y=NULL, title = NULL)
```

## Avalie a metodologia das aulas e das tutorias

```{r}
P3_tab <- Diretores %>%
  count(P3) %>%
  mutate('Percentual' = n/sum(n)*100) %>%
  arrange(desc(n))

names(P3_tab)[1] <- "Avaliação"
names(P3_tab)[2] <- "Respondentes"

P3_tab %>%
  kbl() %>%
  kable_minimal()
```

```{r}
ggplot(P3_tab) + 
  aes(x = reorder(Avaliação, - Respondentes), y = Percentual, fill = Avaliação) +
  geom_col(color = "black") +
  geom_text(aes(label = paste0(round(Percentual, 1), "%"), vjust = -0.5)) + # colocar rótulo como texto
  scale_fill_manual(values = bar_tableau, na.value = "grey") +
  theme(legend.position = "none", # retirar legenda
        plot.title = element_text(hjust = 0.5), # centralizar o título do gráfico
        panel.background = element_rect(fill = "white"), # cor do fundo do gráfico
        panel.grid.minor = element_blank(), # retirar linhas menores do gráfico
        panel.grid.major.y = element_line(size =.1, color= "#f6f4ef"), # coloca linha de grade maior horizontal
        panel.border = element_rect(colour = "black", fill = NA), # colocar borda - quadro
        axis.text.x = element_text(size = 12), # Aumentar fonte do eixo x
        axis.text.y = element_text(size = 12)) +
  scale_y_continuous(labels = function(x) paste0(x, "%"), limits = c(0, 65)) + # determinar escala do eixo y
  labs(x = NULL, y=NULL, title = NULL)
```

## Avalie a atuação do Tutor

```{r}
P4_tab <- Diretores %>%
  count(P4) %>%
  mutate('Percentual' = n/sum(n)*100) %>%
  arrange(desc(n))

names(P4_tab)[1] <- "Avaliação"
names(P4_tab)[2] <- "Respondentes"

P4_tab %>%
  kbl() %>%
  kable_minimal()
```

```{r}
ggplot(P4_tab) + 
  aes(x = reorder(Avaliação, - Respondentes), y = Percentual, fill = Avaliação) +
  geom_col(color = "black") +
  geom_text(aes(label = paste0(round(Percentual, 1), "%"), vjust = -0.5)) + # colocar rótulo como texto
  scale_fill_manual(values = bar_tableau, na.value = "grey") +
  theme(legend.position = "none", # retirar legenda
        plot.title = element_text(hjust = 0.5), # centralizar o título do gráfico
        panel.background = element_rect(fill = "white"), # cor do fundo do gráfico
        panel.grid.minor = element_blank(), # retirar linhas menores do gráfico
        panel.grid.major.y = element_line(size =.1, color= "#f6f4ef"), # coloca linha de grade maior horizontal
        panel.border = element_rect(colour = "black", fill = NA), # colocar borda - quadro
        axis.text.x = element_text(size = 12), # Aumentar fonte do eixo x
        axis.text.y = element_text(size = 12)) +
  scale_y_continuous(labels = function(x) paste0(x, "%"), limits = c(0, 65)) + # determinar escala do eixo y
  labs(x = NULL, y=NULL, title = NULL)
```

## Avalie a infraestrutura e o apoio logístico para as aulas do projeto

```{r}
P5_tab <- Diretores %>%
  count(P5) %>%
  mutate('Percentual' = n/sum(n)*100) %>%
  arrange(desc(n))

names(P5_tab)[1] <- "Avaliação"
names(P5_tab)[2] <- "Respondentes"

P5_tab %>%
  kbl() %>%
  kable_minimal()
```

```{r}
ggplot(P5_tab) + 
  aes(x = reorder(Avaliação, - Respondentes), y = Percentual, fill = Avaliação) +
  geom_col(color = "black") +
  geom_text(aes(label = paste0(round(Percentual, 1), "%"), vjust = -0.5)) + # colocar rótulo como texto
  scale_fill_manual(values = bar_tableau, na.value = "grey") +
  theme(legend.position = "none", # retirar legenda
        plot.title = element_text(hjust = 0.5), # centralizar o título do gráfico
        panel.background = element_rect(fill = "white"), # cor do fundo do gráfico
        panel.grid.minor = element_blank(), # retirar linhas menores do gráfico
        panel.grid.major.y = element_line(size =.1, color= "#f6f4ef"), # coloca linha de grade maior horizontal
        panel.border = element_rect(colour = "black", fill = NA), # colocar borda - quadro
        axis.text.x = element_text(size = 12), # Aumentar fonte do eixo x
        axis.text.y = element_text(size = 12)) +
  scale_y_continuous(labels = function(x) paste0(x, "%"), limits = c(0, 65)) + # determinar escala do eixo y
  labs(x = NULL, y=NULL, title = NULL)
```

## Avalie o engajamento institucional (Secretaria / COETI / Núcleo Gestor / Núcleo Pedagógico)

```{r}
P6_tab <- Diretores %>%
  count(P6) %>%
  mutate('Percentual' = n/sum(n)*100) %>%
  arrange(desc(n))

names(P6_tab)[1] <- "Avaliação"
names(P6_tab)[2] <- "Respondentes"

P6_tab %>%
  kbl() %>%
  kable_minimal()
```

```{r}
ggplot(P6_tab) + 
  aes(x = reorder(Avaliação, - Respondentes), y = Percentual, fill = Avaliação) +
  geom_col(color = "black") +
  geom_text(aes(label = paste0(round(Percentual, 1), "%"), vjust = -0.5)) + # colocar rótulo como texto
  scale_fill_manual(values = bar_tableau, na.value = "grey") +
  theme(legend.position = "none", # retirar legenda
        plot.title = element_text(hjust = 0.5), # centralizar o título do gráfico
        panel.background = element_rect(fill = "white"), # cor do fundo do gráfico
        panel.grid.minor = element_blank(), # retirar linhas menores do gráfico
        panel.grid.major.y = element_line(size =.1, color= "#f6f4ef"), # coloca linha de grade maior horizontal
        panel.border = element_rect(colour = "black", fill = NA), # colocar borda - quadro
        axis.text.x = element_text(size = 12), # Aumentar fonte do eixo x
        axis.text.y = element_text(size = 12)) +
  scale_y_continuous(labels = function(x) paste0(x, "%"), limits = c(0, 65)) + # determinar escala do eixo y
  labs(x = NULL, y=NULL, title = NULL)
```

## Avalie o engajamento dos alunos

```{r}
P7_tab <- Diretores %>%
  count(P7) %>%
  mutate('Percentual' = n/sum(n)*100) %>%
  arrange(desc(n))

names(P7_tab)[1] <- "Avaliação"
names(P7_tab)[2] <- "Respondentes"

P7_tab %>%
  kbl() %>%
  kable_minimal()
```

```{r}
ggplot(P7_tab) + 
  aes(x = reorder(Avaliação, - Respondentes), y = Percentual, fill = Avaliação) +
  geom_col(color = "black") +
  geom_text(aes(label = paste0(round(Percentual, 1), "%"), vjust = -0.5)) + # colocar rótulo como texto
  scale_fill_manual(values = bar_tableau, na.value = "grey") +
  theme(legend.position = "none", # retirar legenda
        plot.title = element_text(hjust = 0.5), # centralizar o título do gráfico
        panel.background = element_rect(fill = "white"), # cor do fundo do gráfico
        panel.grid.minor = element_blank(), # retirar linhas menores do gráfico
        panel.grid.major.y = element_line(size =.1, color= "#f6f4ef"), # coloca linha de grade maior horizontal
        panel.border = element_rect(colour = "black", fill = NA), # colocar borda - quadro
        axis.text.x = element_text(size = 12), # Aumentar fonte do eixo x
        axis.text.y = element_text(size = 12)) +
  scale_y_continuous(labels = function(x) paste0(x, "%"), limits = c(0, 65)) + # determinar escala do eixo y
  labs(x = NULL, y=NULL, title = NULL)
```

## Comentários dos Diretores
```{r}
comentarios_diretor <- Diretores %>%
    select(P8) %>%
  drop_na()

names(comentarios_diretor)[1] <- "Comentários"
```

```{r}
comentarios_diretor %>%
  kbl() %>%
  kable_minimal()
```

# TUTORES - Respostas ao questionário de avaliação
```{r}
Tutor <- workshop %>%
  filter(Categoria == "Tutor")
```

Abaixo, as repostas de  **`r count(Tutor)`** Tutores.

## Avalie a adequação dos Materiais de Formação

```{r, include=FALSE}
options(digits = 1)
```


```{r}
options(digits = 3)

P2_tab <- Tutor %>%
  count(P2) %>%
  mutate('Percentual' = n/sum(n)*100) %>%
  arrange(desc(n))
  
names(P2_tab)[1] <- "Avaliação"
names(P2_tab)[2] <- "Respondentes"

P2_tab %>%
  kbl() %>%
  kable_minimal()
```

```{r}
ggplot(P2_tab) + 
  aes(x = reorder(Avaliação, - Respondentes), y = Percentual, fill = Avaliação) +
  geom_col(color = "black") +
  geom_text(aes(label = paste0(round(Percentual, 1), "%"), vjust = -0.5)) + # colocar rótulo como texto
  scale_fill_manual(values = bar_tableau, na.value = "grey") +
  theme(legend.position = "none", # retirar legenda
        plot.title = element_text(hjust = 0.5), # centralizar o título do gráfico
        panel.background = element_rect(fill = "white"), # cor do fundo do gráfico
        panel.grid.minor = element_blank(), # retirar linhas menores do gráfico
        panel.grid.major.y = element_line(size =.1, color= "#f6f4ef"), # coloca linha de grade maior horizontal
        panel.border = element_rect(colour = "black", fill = NA), # colocar borda - quadro
        axis.text.x = element_text(size = 12), # Aumentar fonte do eixo x
        axis.text.y = element_text(size = 12)) +
  scale_y_continuous(labels = function(x) paste0(x, "%"), limits = c(0, 65)) + # determinar escala do eixo y
  labs(x = NULL, y=NULL, title = NULL)
```

## Avalie a metodologia das aulas e das tutorias

```{r}
P3_tab <- Tutor %>%
  count(P3) %>%
  mutate('Percentual' = n/sum(n)*100) %>%
  arrange(desc(n))

names(P3_tab)[1] <- "Avaliação"
names(P3_tab)[2] <- "Respondentes"

P3_tab %>%
  kbl() %>%
  kable_minimal()
```

```{r}
ggplot(P3_tab) + 
  aes(x = reorder(Avaliação, - Respondentes), y = Percentual, fill = Avaliação) +
  geom_col(color = "black") +
  geom_text(aes(label = paste0(round(Percentual, 1), "%"), vjust = -0.5)) + # colocar rótulo como texto
  scale_fill_manual(values = bar_tableau, na.value = "grey") +
  theme(legend.position = "none", # retirar legenda
        plot.title = element_text(hjust = 0.5), # centralizar o título do gráfico
        panel.background = element_rect(fill = "white"), # cor do fundo do gráfico
        panel.grid.minor = element_blank(), # retirar linhas menores do gráfico
        panel.grid.major.y = element_line(size =.1, color= "#f6f4ef"), # coloca linha de grade maior horizontal
        panel.border = element_rect(colour = "black", fill = NA), # colocar borda - quadro
        axis.text.x = element_text(size = 12), # Aumentar fonte do eixo x
        axis.text.y = element_text(size = 12)) +
  scale_y_continuous(labels = function(x) paste0(x, "%"), limits = c(0, 65)) + # determinar escala do eixo y
  labs(x = NULL, y=NULL, title = NULL)
```

## Avalie a atuação do Tutor

```{r}
P4_tab <- Tutor %>%
  count(P4) %>%
  mutate('Percentual' = n/sum(n)*100) %>%
  arrange(desc(n))

names(P4_tab)[1] <- "Avaliação"
names(P4_tab)[2] <- "Respondentes"

P4_tab %>%
  kbl() %>%
  kable_minimal()
```

```{r}
ggplot(P4_tab) + 
  aes(x = reorder(Avaliação, - Respondentes), y = Percentual, fill = Avaliação) +
  geom_col(color = "black") +
  geom_text(aes(label = paste0(round(Percentual, 1), "%"), vjust = -0.5)) + # colocar rótulo como texto
  scale_fill_manual(values = bar_tableau, na.value = "grey") +
  theme(legend.position = "none", # retirar legenda
        plot.title = element_text(hjust = 0.5), # centralizar o título do gráfico
        panel.background = element_rect(fill = "white"), # cor do fundo do gráfico
        panel.grid.minor = element_blank(), # retirar linhas menores do gráfico
        panel.grid.major.y = element_line(size =.1, color= "#f6f4ef"), # coloca linha de grade maior horizontal
        panel.border = element_rect(colour = "black", fill = NA), # colocar borda - quadro
        axis.text.x = element_text(size = 12), # Aumentar fonte do eixo x
        axis.text.y = element_text(size = 12)) +
  scale_y_continuous(labels = function(x) paste0(x, "%"), limits = c(0, 65)) + # determinar escala do eixo y
  labs(x = NULL, y=NULL, title = NULL)
```

## Avalie a infraestrutura e o apoio logístico para as aulas do projeto

```{r}
P5_tab <- Tutor %>%
  count(P5) %>%
  mutate('Percentual' = n/sum(n)*100) %>%
  arrange(desc(n))

names(P5_tab)[1] <- "Avaliação"
names(P5_tab)[2] <- "Respondentes"

P5_tab %>%
  kbl() %>%
  kable_minimal()
```

```{r}
ggplot(P5_tab) + 
  aes(x = reorder(Avaliação, - Respondentes), y = Percentual, fill = Avaliação) +
  geom_col(color = "black") +
  geom_text(aes(label = paste0(round(Percentual, 1), "%"), vjust = -0.5)) + # colocar rótulo como texto
  scale_fill_manual(values = bar_tableau, na.value = "grey") +
  theme(legend.position = "none", # retirar legenda
        plot.title = element_text(hjust = 0.5), # centralizar o título do gráfico
        panel.background = element_rect(fill = "white"), # cor do fundo do gráfico
        panel.grid.minor = element_blank(), # retirar linhas menores do gráfico
        panel.grid.major.y = element_line(size =.1, color= "#f6f4ef"), # coloca linha de grade maior horizontal
        panel.border = element_rect(colour = "black", fill = NA), # colocar borda - quadro
        axis.text.x = element_text(size = 12), # Aumentar fonte do eixo x
        axis.text.y = element_text(size = 12)) +
  scale_y_continuous(labels = function(x) paste0(x, "%"), limits = c(0, 65)) + # determinar escala do eixo y
  labs(x = NULL, y=NULL, title = NULL)
```

## Avalie o engajamento institucional (Secretaria / COETI / Núcleo Gestor / Núcleo Pedagógico)

```{r}
P6_tab <- Tutor %>%
  count(P6) %>%
  mutate('Percentual' = n/sum(n)*100) %>%
  arrange(desc(n))

names(P6_tab)[1] <- "Avaliação"
names(P6_tab)[2] <- "Respondentes"

P6_tab %>%
  kbl() %>%
  kable_minimal()
```

```{r}
ggplot(P6_tab) + 
  aes(x = reorder(Avaliação, - Respondentes), y = Percentual, fill = Avaliação) +
  geom_col(color = "black") +
  geom_text(aes(label = paste0(round(Percentual, 1), "%"), vjust = -0.5)) + # colocar rótulo como texto
  scale_fill_manual(values = bar_tableau, na.value = "grey") +
  theme(legend.position = "none", # retirar legenda
        plot.title = element_text(hjust = 0.5), # centralizar o título do gráfico
        panel.background = element_rect(fill = "white"), # cor do fundo do gráfico
        panel.grid.minor = element_blank(), # retirar linhas menores do gráfico
        panel.grid.major.y = element_line(size =.1, color= "#f6f4ef"), # coloca linha de grade maior horizontal
        panel.border = element_rect(colour = "black", fill = NA), # colocar borda - quadro
        axis.text.x = element_text(size = 12), # Aumentar fonte do eixo x
        axis.text.y = element_text(size = 12)) +
  scale_y_continuous(labels = function(x) paste0(x, "%"), limits = c(0, 65)) + # determinar escala do eixo y
  labs(x = NULL, y=NULL, title = NULL)
```

## Avalie o engajamento dos alunos

```{r}
P7_tab <- Tutor %>%
  count(P7) %>%
  mutate('Percentual' = n/sum(n)*100) %>%
  arrange(desc(n))

names(P7_tab)[1] <- "Avaliação"
names(P7_tab)[2] <- "Respondentes"

P7_tab %>%
  kbl() %>%
  kable_minimal()
```

```{r}
ggplot(P7_tab) + 
  aes(x = reorder(Avaliação, - Respondentes), y = Percentual, fill = Avaliação) +
  geom_col(color = "black") +
  geom_text(aes(label = paste0(round(Percentual, 1), "%"), vjust = -0.5)) + # colocar rótulo como texto
  scale_fill_manual(values = bar_tableau, na.value = "grey") +
  theme(legend.position = "none", # retirar legenda
        plot.title = element_text(hjust = 0.5), # centralizar o título do gráfico
        panel.background = element_rect(fill = "white"), # cor do fundo do gráfico
        panel.grid.minor = element_blank(), # retirar linhas menores do gráfico
        panel.grid.major.y = element_line(size =.1, color= "#f6f4ef"), # coloca linha de grade maior horizontal
        panel.border = element_rect(colour = "black", fill = NA), # colocar borda - quadro
        axis.text.x = element_text(size = 12), # Aumentar fonte do eixo x
        axis.text.y = element_text(size = 12)) +
  scale_y_continuous(labels = function(x) paste0(x, "%"), limits = c(0, 65)) + # determinar escala do eixo y
  labs(x = NULL, y=NULL, title = NULL)
```

## Comentários dos Tutores
```{r}
comentarios_tutor <- Tutor %>%
    select(P8) %>%
  drop_na()

names(comentarios_tutor)[1] <- "Comentários"
```

```{r}
comentarios_tutor %>%
  kbl() %>%
  kable_minimal()
```

# FORMADORES - Respostas ao questionário de avaliação
```{r}
Formador <- workshop %>%
  filter(Categoria == "Formador")
```

Abaixo, as repostas de  **`r count(Formador)`** Formadores.

## Avalie a adequação dos Materiais de Formação

```{r, include=FALSE}
options(digits = 1)
```


```{r}
options(digits = 3)

P2_tab <- Formador %>%
  count(P2) %>%
  mutate('Percentual' = n/sum(n)*100) %>%
  arrange(desc(n))
  
names(P2_tab)[1] <- "Avaliação"
names(P2_tab)[2] <- "Respondentes"

P2_tab %>%
  kbl() %>%
  kable_minimal()
```

```{r}
ggplot(P2_tab) + 
  aes(x = reorder(Avaliação, - Respondentes), y = Percentual, fill = Avaliação) +
  geom_col(color = "black") +
  geom_text(aes(label = paste0(round(Percentual, 1), "%"), vjust = -0.5)) + # colocar rótulo como texto
  scale_fill_manual(values = bar_tableau, na.value = "grey") +
  theme(legend.position = "none", # retirar legenda
        plot.title = element_text(hjust = 0.5), # centralizar o título do gráfico
        panel.background = element_rect(fill = "white"), # cor do fundo do gráfico
        panel.grid.minor = element_blank(), # retirar linhas menores do gráfico
        panel.grid.major.y = element_line(size =.1, color= "#f6f4ef"), # coloca linha de grade maior horizontal
        panel.border = element_rect(colour = "black", fill = NA), # colocar borda - quadro
        axis.text.x = element_text(size = 12), # Aumentar fonte do eixo x
        axis.text.y = element_text(size = 12)) +
  scale_y_continuous(labels = function(x) paste0(x, "%"), limits = c(0, 65)) + # determinar escala do eixo y
  labs(x = NULL, y=NULL, title = NULL)
```

## Avalie a metodologia das aulas e das tutorias

```{r}
P3_tab <- Formador %>%
  count(P3) %>%
  mutate('Percentual' = n/sum(n)*100) %>%
  arrange(desc(n))

names(P3_tab)[1] <- "Avaliação"
names(P3_tab)[2] <- "Respondentes"

P3_tab %>%
  kbl() %>%
  kable_minimal()
```

```{r}
ggplot(P3_tab) + 
  aes(x = reorder(Avaliação, - Respondentes), y = Percentual, fill = Avaliação) +
  geom_col(color = "black") +
  geom_text(aes(label = paste0(round(Percentual, 1), "%"), vjust = -0.5)) + # colocar rótulo como texto
  scale_fill_manual(values = bar_tableau, na.value = "grey") +
  theme(legend.position = "none", # retirar legenda
        plot.title = element_text(hjust = 0.5), # centralizar o título do gráfico
        panel.background = element_rect(fill = "white"), # cor do fundo do gráfico
        panel.grid.minor = element_blank(), # retirar linhas menores do gráfico
        panel.grid.major.y = element_line(size =.1, color= "#f6f4ef"), # coloca linha de grade maior horizontal
        panel.border = element_rect(colour = "black", fill = NA), # colocar borda - quadro
        axis.text.x = element_text(size = 12), # Aumentar fonte do eixo x
        axis.text.y = element_text(size = 12)) +
  scale_y_continuous(labels = function(x) paste0(x, "%"), limits = c(0, 65)) + # determinar escala do eixo y
  labs(x = NULL, y=NULL, title = NULL)
```

## Avalie a atuação do Tutor

```{r}
P4_tab <- Formador %>%
  count(P4) %>%
  mutate('Percentual' = n/sum(n)*100) %>%
  arrange(desc(n))

names(P4_tab)[1] <- "Avaliação"
names(P4_tab)[2] <- "Respondentes"

P4_tab %>%
  kbl() %>%
  kable_minimal()
```

```{r}
ggplot(P4_tab) + 
  aes(x = reorder(Avaliação, - Respondentes), y = Percentual, fill = Avaliação) +
  geom_col(color = "black") +
  geom_text(aes(label = paste0(round(Percentual, 1), "%"), vjust = -0.5)) + # colocar rótulo como texto
  scale_fill_manual(values = bar_tableau, na.value = "grey") +
  theme(legend.position = "none", # retirar legenda
        plot.title = element_text(hjust = 0.5), # centralizar o título do gráfico
        panel.background = element_rect(fill = "white"), # cor do fundo do gráfico
        panel.grid.minor = element_blank(), # retirar linhas menores do gráfico
        panel.grid.major.y = element_line(size =.1, color= "#f6f4ef"), # coloca linha de grade maior horizontal
        panel.border = element_rect(colour = "black", fill = NA), # colocar borda - quadro
        axis.text.x = element_text(size = 12), # Aumentar fonte do eixo x
        axis.text.y = element_text(size = 12)) +
  scale_y_continuous(labels = function(x) paste0(x, "%"), limits = c(0, 65)) + # determinar escala do eixo y
  labs(x = NULL, y=NULL, title = NULL)
```

## Avalie a infraestrutura e o apoio logístico para as aulas do projeto

```{r}
P5_tab <- Formador %>%
  count(P5) %>%
  mutate('Percentual' = n/sum(n)*100) %>%
  arrange(desc(n))

names(P5_tab)[1] <- "Avaliação"
names(P5_tab)[2] <- "Respondentes"

P5_tab %>%
  kbl() %>%
  kable_minimal()
```

```{r}
ggplot(P5_tab) + 
  aes(x = reorder(Avaliação, - Respondentes), y = Percentual, fill = Avaliação) +
  geom_col(color = "black") +
  geom_text(aes(label = paste0(round(Percentual, 1), "%"), vjust = -0.5)) + # colocar rótulo como texto
  scale_fill_manual(values = bar_tableau, na.value = "grey") +
  theme(legend.position = "none", # retirar legenda
        plot.title = element_text(hjust = 0.5), # centralizar o título do gráfico
        panel.background = element_rect(fill = "white"), # cor do fundo do gráfico
        panel.grid.minor = element_blank(), # retirar linhas menores do gráfico
        panel.grid.major.y = element_line(size =.1, color= "#f6f4ef"), # coloca linha de grade maior horizontal
        panel.border = element_rect(colour = "black", fill = NA), # colocar borda - quadro
        axis.text.x = element_text(size = 12), # Aumentar fonte do eixo x
        axis.text.y = element_text(size = 12)) +
  scale_y_continuous(labels = function(x) paste0(x, "%"), limits = c(0, 65)) + # determinar escala do eixo y
  labs(x = NULL, y=NULL, title = NULL)
```

## Avalie o engajamento institucional (Secretaria / COETI / Núcleo Gestor / Núcleo Pedagógico)

```{r}
P6_tab <- Formador %>%
  count(P6) %>%
  mutate('Percentual' = n/sum(n)*100) %>%
  arrange(desc(n))

names(P6_tab)[1] <- "Avaliação"
names(P6_tab)[2] <- "Respondentes"

P6_tab %>%
  kbl() %>%
  kable_minimal()
```

```{r}
ggplot(P6_tab) + 
  aes(x = reorder(Avaliação, - Respondentes), y = Percentual, fill = Avaliação) +
  geom_col(color = "black") +
  geom_text(aes(label = paste0(round(Percentual, 1), "%"), vjust = -0.5)) + # colocar rótulo como texto
  scale_fill_manual(values = bar_tableau, na.value = "grey") +
  theme(legend.position = "none", # retirar legenda
        plot.title = element_text(hjust = 0.5), # centralizar o título do gráfico
        panel.background = element_rect(fill = "white"), # cor do fundo do gráfico
        panel.grid.minor = element_blank(), # retirar linhas menores do gráfico
        panel.grid.major.y = element_line(size =.1, color= "#f6f4ef"), # coloca linha de grade maior horizontal
        panel.border = element_rect(colour = "black", fill = NA), # colocar borda - quadro
        axis.text.x = element_text(size = 12), # Aumentar fonte do eixo x
        axis.text.y = element_text(size = 12)) +
  scale_y_continuous(labels = function(x) paste0(x, "%"), limits = c(0, 65)) + # determinar escala do eixo y
  labs(x = NULL, y=NULL, title = NULL)
```

## Avalie o engajamento dos alunos

```{r}
P7_tab <- Formador %>%
  count(P7) %>%
  mutate('Percentual' = n/sum(n)*100) %>%
  arrange(desc(n))

names(P7_tab)[1] <- "Avaliação"
names(P7_tab)[2] <- "Respondentes"

P7_tab %>%
  kbl() %>%
  kable_minimal()
```

```{r}
ggplot(P7_tab) + 
  aes(x = reorder(Avaliação, - Respondentes), y = Percentual, fill = Avaliação) +
  geom_col(color = "black") +
  geom_text(aes(label = paste0(round(Percentual, 1), "%"), vjust = -0.5)) + # colocar rótulo como texto
  scale_fill_manual(values = bar_tableau, na.value = "grey") +
  theme(legend.position = "none", # retirar legenda
        plot.title = element_text(hjust = 0.5), # centralizar o título do gráfico
        panel.background = element_rect(fill = "white"), # cor do fundo do gráfico
        panel.grid.minor = element_blank(), # retirar linhas menores do gráfico
        panel.grid.major.y = element_line(size =.1, color= "#f6f4ef"), # coloca linha de grade maior horizontal
        panel.border = element_rect(colour = "black", fill = NA), # colocar borda - quadro
        axis.text.x = element_text(size = 12), # Aumentar fonte do eixo x
        axis.text.y = element_text(size = 12)) +
  scale_y_continuous(labels = function(x) paste0(x, "%"), limits = c(0, 65)) + # determinar escala do eixo y
  labs(x = NULL, y=NULL, title = NULL)
```

## Comentários dos Formadores
```{r}
comentarios_formador <- Formador %>%
    select(P8) %>%
  drop_na()

names(comentarios_formador)[1] <- "Comentários"
```

```{r}
comentarios_formador %>%
  kbl() %>%
  kable_minimal()
```


